【裁判字號】    89,易緝,47
【裁判日期】    900222
【裁判案由】    詐欺
【裁判全文】
臺灣彰化地方法院刑事判決                          八十九年度易緝字第四七號
    公  訴  人  臺灣彰化地方法院檢察署檢察官
    被      告  乙○○
右列被告因詐欺案件，經檢察官提起訴（八十七偵字第二八二三號），本院判決如左
：
      主  文
乙○○連續意圖自已不法之所有，以詐術使人將本人之物交付，累犯，處有期徒刑壹
年貳月。
      事  實
一、乙○○曾因偽造證券、詐欺等罪，經法院判處有期徒刑一年六月、六月確定，定
    應執行刑有徒刑一年八月，於八十年一月一日減刑為有期徒刑十月，於八十年一
    月二十三日執行完畢，仍不知悔改（其曾因涉有詐欺犯行，經本院判處有期徒刑
    一年二月確定，並認與本案無連續犯之關係），意圖為自已不法之所有，且基於
    概括之犯意，先自八十五年九月間起至八十五年十月二日止，在彰化縣二水鄉○
    ○村○○路二十號等地，或以當面口頭，或撥電話至彰化縣秀水鄉○○村○○路
  三四三號處，以需款孔急，事後必會返還為由，多次向甲○○詐借款項，甲○○
    不疑有他，前後計給付新台幣（下同）三十五萬元予乙○○。而乙○○為取信甲
    ○○，並於八十五年十一月三日，在彰化縣秀傳醫院前，交付發票日八十五年十
    月三日、到期日八十五年十一月十七日、面額三十五萬元，其為發票名義人之本
    票一紙甲○○。後乙○○賡續前開犯意，繼以相同方法，再向甲○○騙得二十六
    萬元（共計六十一萬元），迨於前開票據到期日屆時，甲○○不獲付款，且乙○
    ○拒不償還而逃逸時。甲○○始知受騙。
二、案經被害人甲○○訴由臺灣彰化地方法院檢察署檢察官偵查起訴。
        理  由
一、訊之被告乙○○固承認前揭多次向訴人取得金錢，前後共計六十一萬元，迄今未
    還之事實，惟矢口否認涉有詐欺之犯行，並辯稱：係代綽號「大頭」者調頭寸，
    但綽號「大頭」者尚未返還款項，故其方無法返款予告訴人云云。然查：右揭犯
    罪事實，業據告訴人甲○○指訴明確，且有匯款執據、本票等影本在卷可稽，且
    被告果係代綽號「大頭」者調頭寸，惟其金額高達六十一萬元，焉有被告對之年
    籍、住址均為不詳之理，再者，若係為人調頭寸，則何必以自已為發票人，簽票
    本票交付他人，以為擔保，故被告所辯，與常理有違，不可採信。本件事證明確
    ，被告之犯行，洵堪認定。
二、核被告所為，係犯刑法第三百三十九條第一項之詐欺取財罪。其前後多次犯行，
    時間緊接，犯罪構成要件相同，顯係基於概括犯意為之，為連續犯，依法以一罪
    論，並加重其刑。查被告曾因偽造證券、詐欺等罪，經法院判處有期徒刑一年六
    月、六月確定，定應執行刑有徒刑一年八月，於八十年一月一日減刑為有期徒刑
    十月，於八十年一月二十三日執行完畢，業據被告供明，且有本院八十六年度易
    第一六三號刑事判決影本可按，五年以內再犯本案有期徒刑以上之罪，係屬累犯
    ，依法應遞予加重其刑。妥審酌被告有犯罪前科，為謀不法所有，向鄉人徉稱需
    款孔急，騙取財物，犯行實屬可惡，若不予嚴懲，何以惕來茲及其於犯罪後，猶
    一再飾詞以對等一切情狀，量如主文所示之刑。
三、據上論斷，應依刑事訴訟法第二百九十九條第一項前段，刑法第五十六條、第三
    百三十九條第一項、第四十七條、罰金罰鍰提高標準條例第一條前段，判決如主
    文。
本案經檢察官李芳瑜到庭執行職務。
中      華      民      國    九十    年      二      月    二十二    日
                                臺灣彰化地方法院刑事第二庭
                                    法      官  洪  志  賢
右正本證明與原本無異。
如不服本判決，應於判決送達後十日內，向本院提出上訴狀（須附繕本）。
告訴人或被害人對於判決如有不服具備理由請求檢察官上訴者，其上訴期間之計算係
以檢察官收受判決正本之日期為準。
                                    法院書記官  洪  年  慶
中      華      民      國    九十    年      二      月      二十六    日
刑法第三百三十九條
意圖為自己或第三人不法之所有，以詐術使人將本人或第三人之物交付者，處五年以
下有期徒刑、拘役或科或併科一千元以下罰金。
以前項方法得財產上不法之利益或使第三人得之者亦同。
前二項之未遂犯罰之。


司法院資訊處製作；財團法人民間司法改革基金會備份。
